ARNAUD DÉCOLASSE

MANAGER AGILE SENIOR

Diplômé d'un Master d'ingénierie en informatique en 2008, j'ai 15 ans d'expérience en développement logiciel dans différents domaines d'activités. J'ai d'abord exercé en tant que développeur full-stack, avec une spécialisation sur le back-end web et une utilisation poussée les concepts Agile et DevOps. Puis j'ai progressivement évolué vers un rôle de leader, d'abord technique puis en tant que manager, jusqu'à atteindre le poste de Senior Engineering Manager au sein d'Expedia Group. J'ai encadré jusqu'à une dizaine de personne, développeurs mais aussi chefs de projet et de produit, au seins d'équipes agiles.



ME CONTACTER

TÉLÉPHONE

(+33) 06 98 75 59 91

EMAIL

arnaud.decolasse@gmail.com

SITE WEB

www.adecolasse.com

ADRESSE

Paris 14, France

COMPÉTENCES

MANAGEMENT

AGILE/DEVOPS

GESTION DE PROJET

GESTION DE PRODUIT

COACHING

JAVA/KOTLIN

GRAPHQL

CLOUD AWS

API REST

REACT/NODE

EXPÉRIENCES

Senior Engineering Manager

2022-2023

Traveldoo, Expedia Group | Paris

Durant mes dernières années à Traveldoo, j'ai été promu au poste de Senior Engineering Manager de l'équipe en charge du produit d'Administration et d'Intégration. J'ai supervisé jusqu'à 9 collaborateurs aux profils variés dans un contexte de fermeture de l'entreprise nécessitant de garder un haut niveau de motivation. J'ai mis en place le contexte de travail permettant de fournir un produit de qualité aux clients jusqu'au bout, tout en proposant des opportunités de progression de carrière à mes équipes.

Engineering Manager

2020 - 2022

Traveldoo, Expedia Group | Paris

Chef de l'équipe de 7 personnes développant l'application Note de Frais de Traveldoo. Dans mon rôle de manager, j'ai mis en place un mode de travail agile en Kanban et coaché les membres de l'équipe dans leur progression de carrière. J'ai du gérer le contexte COVID et garder mes équipes motivées et productives avec la mise en place du télétravail. J'ai également géré différents prestataires au sein de l'équipe.

Développeur Full-Stack

2015 - 2020

Traveldoo, Expedia Group | Paris

Développeur full-stack au sein de l'équipe de développement de l'application Note de Frais de Traveldoo. J'ai contribué à toutes les couches de l'application : back-end, front-end, batch. J'ai progressivement évolué vers un rôle de leader technique contribuant particulièrement à la nouvelle architecture micro-service et à la migration vers des processus Ci/Cd.

Développeur Intégrateur

2013 - 2015

Sefas USA, Groupe Docapost | Boston

V.I.E. sur les technologies de l'ADF (Automated Document Factory). Adaptation des produits propriétaires de Sefas aux besoins client. Création de workflow de gestion des étapes de création, regroupement, traitement, impression et mise sous pli de documents. Technologies Python et Java.

Développeur Full-Stack

2011 - 2013

Bouygues Telecom | Paris

Développeur sur l'application middle-office (Gallium) de gestion des millions de clients et contrats mobiles Bouygues Telecom. Référent technique sur un lot de version, participation en tant qu'analyste aux tests d'assurance produit, participation à la maîtrise d'œuvre, support et correction d'anomalies sur version de production. Technologies Java et Flex.

FORMATION

MASTER INGÉNIERIE INFORMATIQUE

2006 - 2008

Université Paris Clté (ex. Denis Diderot Paris VII)

Mention Bien, spécialisation Systèmes d'Information

LICENCE INFORMATIQUE

2005 - 2006

Université Paris Sorbonne (ex. Pierre et Marie Curie Paris VI)

DUT INFORMATIQUE

2003 - 2005

Université Paris Saclay (ex. Paris-Sud Paris XI)

IUT d'Orsay

